{"present": {"1 Singular": {"Affirmative": "seilgim", "Question": "an seilgim?", "Negative": "n\u00ed sheilgim"}, "2 Singular": {"Affirmative": "seilgeann t\u00fa", "Question": "an seilgeann t\u00fa?", "Negative": "n\u00ed sheilgeann t\u00fa"}, "3 Singular": {"Male": {"Affirmative": "seilgeann s\u00e9", "Question": "an seilgeann s\u00e9?", "Negative": "n\u00ed sheilgeann s\u00e9"}, "Female": {"Affirmative": "seilgeann s\u00ed", "Question": "an seilgeann s\u00ed?", "Negative": "n\u00ed sheilgeann s\u00ed"}}, "1 Plural": {"Compressed": {"Affirmative": "seilgimid", "Question": "an seilgimid?", "Negative": "n\u00ed sheilgimid"}, "Extended": {"Affirmative": "seilgeann muid", "Question": "an seilgeann muid?", "Negative": "n\u00ed sheilgeann muid"}}, "2 Plural": {"Affirmative": "seilgeann sibh", "Question": "an seilgeann sibh?", "Negative": "n\u00ed sheilgeann sibh"}, "3 Plural": {"Affirmative": "seilgeann siad", "Question": "an seilgeann siad?", "Negative": "n\u00ed sheilgeann siad"}, "Passive": {"Affirmative": "seilgtear", "Question": "an seilgtear?", "Negative": "n\u00ed sheilgtear"}}, "future": {"1 Singular": {"Affirmative": "seilgfidh m\u00e9", "Question": "an seilgfidh m\u00e9?", "Negative": "n\u00ed sheilgfidh m\u00e9"}, "2 Singular": {"Affirmative": "seilgfidh t\u00fa", "Question": "an seilgfidh t\u00fa?", "Negative": "n\u00ed sheilgfidh t\u00fa"}, "3 Singular": {"Male": {"Affirmative": "seilgfidh s\u00e9", "Question": "an seilgfidh s\u00e9?", "Negative": "n\u00ed sheilgfidh s\u00e9"}, "Female": {"Affirmative": "seilgfidh s\u00ed", "Question": "an seilgfidh s\u00ed?", "Negative": "n\u00ed sheilgfidh s\u00ed"}}, "1 Plural": {"Compressed": {"Affirmative": "seilgfimid", "Question": "an seilgfimid?", "Negative": "n\u00ed sheilgfimid"}, "Extended": {"Affirmative": "seilgfidh muid", "Question": "an seilgfidh muid?", "Negative": "n\u00ed sheilgfidh muid"}}, "2 Plural": {"Affirmative": "seilgfidh sibh", "Question": "an seilgfidh sibh?", "Negative": "n\u00ed sheilgfidh sibh"}, "3 Plural": {"Affirmative": "seilgfidh siad", "Question": "an seilgfidh siad?", "Negative": "n\u00ed sheilgfidh siad"}, "Passive": {"Affirmative": "seilgfear", "Question": "an seilgfear?", "Negative": "n\u00ed sheilgfear"}}, "past": {"1 Singular": {"Affirmative": "sheilg m\u00e9", "Question": "ar sheilg m\u00e9?", "Negative": "n\u00edor sheilg m\u00e9"}, "2 Singular": {"Affirmative": "sheilg t\u00fa", "Question": "ar sheilg t\u00fa?", "Negative": "n\u00edor sheilg t\u00fa"}, "3 Singular": {"Male": {"Affirmative": "sheilg s\u00e9", "Question": "ar sheilg s\u00e9?", "Negative": "n\u00edor sheilg s\u00e9"}, "Female": {"Affirmative": "sheilg s\u00ed", "Question": "ar sheilg s\u00ed?", "Negative": "n\u00edor sheilg s\u00ed"}}, "1 Plural": {"Compressed": {"Affirmative": "sheilgeamar", "Question": "ar sheilgeamar?", "Negative": "n\u00edor sheilgeamar"}, "Extended": {"Affirmative": "sheilg muid", "Question": "ar sheilg muid?", "Negative": "n\u00edor sheilg muid"}}, "2 Plural": {"Affirmative": "sheilg sibh", "Question": "ar sheilg sibh?", "Negative": "n\u00edor sheilg sibh"}, "3 Plural": {"Compressed": {"Affirmative": "sheilg siad", "Question": "ar sheilg siad?", "Negative": "n\u00edor sheilg siad"}, "Extended": {"Affirmative": "sheilgeadar", "Question": "ar sheilgeadar?", "Negative": "n\u00edor sheilgeadar"}}, "Passive": {"Affirmative": "seilgeadh", "Question": "ar seilgeadh?", "Negative": "n\u00edor seilgeadh"}}, "condi": {"1 Singular": {"Affirmative": "sheilgfinn", "Question": "an seilgfinn?", "Negative": "n\u00ed sheilgfinn"}, "2 Singular": {"Affirmative": "sheilgfe\u00e1", "Question": "an seilgfe\u00e1?", "Negative": "n\u00ed sheilgfe\u00e1"}, "3 Singular": {"Male": {"Affirmative": "sheilgfeadh s\u00e9", "Question": "an seilgfeadh s\u00e9?", "Negative": "n\u00ed sheilgfeadh s\u00e9"}, "Female": {"Affirmative": "sheilgfeadh s\u00ed", "Question": "an seilgfeadh s\u00ed?", "Negative": "n\u00ed sheilgfeadh s\u00ed"}}, "1 Plural": {"Compressed": {"Affirmative": "sheilgfimis", "Question": "an seilgfimis?", "Negative": "n\u00ed sheilgfimis"}, "Extended": {"Affirmative": "sheilgfeadh muid", "Question": "an seilgfeadh muid?", "Negative": "n\u00ed sheilgfeadh muid"}}, "2 Plural": {"Affirmative": "sheilgfeadh sibh", "Question": "an seilgfeadh sibh?", "Negative": "n\u00ed sheilgfeadh sibh"}, "3 Plural": {"Compressed": {"Affirmative": "sheilgfid\u00eds", "Question": "an seilgfid\u00eds?", "Negative": "n\u00ed sheilgfid\u00eds"}, "Extended": {"Affirmative": "sheilgfeadh siad", "Question": "an seilgfeadh siad?", "Negative": "n\u00ed sheilgfeadh siad"}}, "Passive": {"Affirmative": "sheilgf\u00ed", "Question": "an seilgf\u00ed?", "Negative": "n\u00ed sheilgf\u00ed"}}, "imper": {"1 Singular": {"Affirmative": "seilgim!", "Negative": "n\u00e1 seilgim!"}, "2 Singular": {"Affirmative": "seilg!", "Negative": "n\u00e1 seilg!"}, "3 Singular": {"Male": {"Affirmative": "seilgeadh s\u00e9!", "Negative": "n\u00e1 seilgeadh s\u00e9!"}, "Female": {"Affirmative": "seilgeadh s\u00ed!", "Negative": "n\u00e1 seilgeadh s\u00ed!"}}, "1 Plural": {"Compressed": {"Affirmative": "seilgimis!", "Negative": "n\u00e1 seilgimis!"}, "Extended": {"Affirmative": "seilgeadh muid!", "Negative": "n\u00e1 seilgeadh muid!"}}, "2 Plural": {"Affirmative": "seilgig\u00ed!", "Negative": "n\u00e1 seilgig\u00ed!"}, "3 Plural": {"Compressed": {"Affirmative": "seilgid\u00eds!", "Negative": "n\u00e1 seilgid\u00eds!"}, "Extended": {"Affirmative": "seilgeadh siad!", "Negative": "n\u00e1 seilgeadh siad!"}}, "Passive": {"Affirmative": "seilgtear!", "Negative": "n\u00e1 seilgtear!"}}, "pastConti": {"1 Singular": {"Affirmative": "sheilginn", "Question": "an seilginn?", "Negative": "n\u00ed sheilginn"}, "2 Singular": {"Affirmative": "sheilgte\u00e1", "Question": "an seilgte\u00e1?", "Negative": "n\u00ed sheilgte\u00e1"}, "3 Singular": {"Male": {"Affirmative": "sheilgeadh s\u00e9", "Question": "an seilgeadh s\u00e9?", "Negative": "n\u00ed sheilgeadh s\u00e9"}, "Female": {"Affirmative": "sheilgeadh s\u00ed", "Question": "an seilgeadh s\u00ed?", "Negative": "n\u00ed sheilgeadh s\u00ed"}}, "1 Plural": {"Compressed": {"Affirmative": "sheilgimis", "Question": "an seilgimis?", "Negative": "n\u00ed sheilgimis"}, "Extended": {"Affirmative": "sheilgeadh muid", "Question": "an seilgeadh muid?", "Negative": "n\u00ed sheilgeadh muid"}}, "2 Plural": {"Affirmative": "sheilgeadh sibh", "Question": "an seilgeadh sibh?", "Negative": "n\u00ed sheilgeadh sibh"}, "3 Plural": {"Compressed": {"Affirmative": "sheilgid\u00eds", "Question": "an seilgid\u00eds?", "Negative": "n\u00ed sheilgid\u00eds"}, "Extended": {"Affirmative": "sheilgeadh siad", "Question": "an seilgeadh siad?", "Negative": "n\u00ed sheilgeadh siad"}}, "Passive": {"Affirmative": "sheilgt\u00ed", "Question": "an seilgt\u00ed?", "Negative": "n\u00ed sheilgt\u00ed"}}, "subj": {"1 Singular": {"Affirmative": "go seilge m\u00e9", "Negative": "n\u00e1r sheilge m\u00e9"}, "2 Singular": {"Affirmative": "go seilge t\u00fa", "Negative": "n\u00e1r sheilge t\u00fa"}, "3 Singular": {"Male": {"Affirmative": "go seilge s\u00e9", "Negative": "n\u00e1r sheilge s\u00e9"}, "Female": {"Affirmative": "go seilge s\u00ed", "Negative": "n\u00e1r sheilge s\u00ed"}}, "1 Plural": {"Compressed": {"Affirmative": "go seilgimid", "Negative": "n\u00e1r sheilgimid"}, "Extended": {"Affirmative": "go seilge muid", "Negative": "n\u00e1r sheilge muid"}}, "2 Plural": {"Affirmative": "go seilge sibh", "Negative": "n\u00e1r sheilge sibh"}, "3 Plural": {"Affirmative": "go seilge siad", "Negative": "n\u00e1r sheilge siad"}, "Passive": {"Affirmative": "go seilgtear", "Negative": "n\u00e1r sheilgtear"}}, "verbal noun": "seilg", "verbal adjective": "seilgthe"}